【裁判字號】    99,上易,95
【裁判日期】    990910
【裁判案由】    竊盜
【裁判全文】
臺灣高等法院花蓮分院刑事判決          99年度上易字第95號
上  訴  人
即  被  告  甲○○
上列上訴人因竊盜案件，不服臺灣臺東地方法院中華民國99年5
月18日99年度易字第96號第一審刑事判決（起訴案號：臺灣臺東
地方法院檢察署99年度偵字第553號），提起上訴，本院判決如
下：
    主  文
上訴駁回。
    理  由
一、依刑事訴訟法第350條、第361條、第362條、第367條規定，
    不服地方法院之第一審判決而上訴者，須提出上訴書狀，並
    應敘述具體理由，為上訴必備之程式；其所提出之上訴書狀
    並未敘述上訴理由，或僅曾以言詞陳述上訴理由者，均應於
    上訴期間屆滿後20日內補提理由書於第一審法院。第一審法
    院經形式審查，認逾期未補提上訴理由者，應定期間先命補
    正；逾期未補正者，為上訴不合法律上之程式，應以裁定駁
    回。倘已提出上訴理由，但所提非屬具體理由者，則由第二
    審法院以上訴不合法律上之程式，判決駁回。而所謂具體理
    由，必係依據卷內既有訴訟資料或提出新事證，指摘或表明
    第一審判決有何採證認事、用法或量刑等足以影響判決本旨
    之不當或違法，而構成應予撤銷之具體事由，始克當之（例
    如：依憑證據法則具體指出所採證據何以不具證據能力，或
    依憑卷證資料，明確指出所為證據證明力之判斷如何違背經
    驗、論理法則）；倘僅泛言原判決認定事實錯誤、違背法令
    、量刑失之過重或輕縱，而未依上揭意旨指出具體事由，或
    形式上雖已指出具體事由，然該事由縱使屬實，亦不足以認
    為原判決有何不當或違法者（例如：對不具有調查必要性之
    證據，法院未依聲請調查亦未說明理由，或援用證據不當，
    但除去該證據仍應為同一事實之認定），皆難謂係具體理由
    ，俾與第二審上訴制度在請求第二審法院撤銷、變更第一審
    不當或違法之判決，以實現個案救濟之立法目的相契合，並
    節制濫行上訴（最高法院97年度台上字第892號判決意旨參
    照）。
二、本件上訴人即被告甲○○因犯攜帶兇器竊盜罪，累犯，經原
    審依刑法第321條第1項第3款判處有期徒刑7月。被告不服原
    審判決，提起上訴，形式上雖提出上訴書狀敘述上訴意旨略
    以：原判決第6頁第4行就被告本人至共同被告徐東龍（經原
    審法院以相同罪名判處6月有期徒刑確定）車上時，車上已
    有水管之事實，不得僅以一干證人所指即為不利於被告之認
    定；且於偵查過程中，並無直接事證得以證明被告涉嫌竊盜
    ；雖被告有竊盜前科，惟不得以此即作為不利於被告之推定
    ，而強行誣攀被告涉犯竊盜罪行；另被告等自始至終皆表明
    事發當時2人係上山放山豬及燒金紙，此為上山打獵之禮俗
    ，非如證人所言被告有此犯行，並請求給予兩個星期提出證
    據方法云云。
三、經查被告所提前揭上訴理由與其於原審所為之辯解均屬雷同
    ，而此迭據告訴人即證人馮淑英、許天貴及黃振銘於警詢、
    偵查及原審審理時證述綦詳，被告飾詞脫罪已不可採，犯罪
    事實甚為灼然。原審對於認定本件被告攜帶兇器竊盜犯罪事
    實之證據取捨及得心證理由，均已於判決理由欄內說明綦詳
    （見原判決理由二、三），因予論科，並無違誤。再者，被
    告空言請求法院給予兩個星期時間提出證據方法（見本院99
    年8月10日準備程序筆錄第3頁），惟屆期仍未提出任何有關
    於本案之證據方法或其他事證，以資釋明或證明其未涉本案
    ，故其所請給予時間提出證據，亦僅拖延之詞，無足可採。
四、綜上所述，被告並未提出任何新事證，指摘或表明第一審判
    決有何採證認事，足以影響判決本旨之不當或違法，而構成
    應予撤銷之具體事由。則依前開最高法院判決意旨，被告前
    揭上訴理由自非屬得上訴第二審之具體理由。從而，揆諸上
    開說明，本件上訴不合法律上之程式，且無從命補正，應予
    駁回，並不經言詞辯論為之。
據上論斷，應依刑事訴訟法第367條前段、第372條，判決如主文
。
中    華    民    國    99    年    9    月    10    日
                  刑事庭審判長法  官 謝志揚
                              法  官 林慶煙
                              法  官 張健河
以上正本證明與原本無異。
本件不得上訴。
中    華    民    國    99    年    9     月    10    日
                              書記官 徐文彬

司法院資訊處製作；財團法人民間司法改革基金會備份。
